Inventaris van het archief der heerlijkheid Hoogeveen in Delfland
Nationaal Archief, Den Haag
- Finantieel beheer., B.
  - Turf., II.
    - Attestatie van baljuw en schout van Benthuizen en Hoogeveen en de schouten en secretarissen van Zoetermeer, Berkel en Rodenrijs ten verzoeke van den heer van Hoogeveen, betreffende de heffing van het lastgeld van de turf., 1614; 56; 1 stuk
    - Attestatie van schout en secretaris van Stompwijk ten verzoeke van den heer van Hoogeveen, betreffende de heffing van het lastgeld van de turf., 1614; 57; 1 stuk
    - Mandement poenaal, verleend door het Hof van Holland op verzoek van den ambachtsheer tegen eenige inwoners van Hoogeveen, waarbij hun het verslagturven van hun land verboden wordt. Met bijlagen d.d. 1673 en 1674., 58; 1 omslag
    - Contracten tusschen den heer van Hoogeveen en eenige ingelanden over het verslagturven van hun landerijen., 1674 en 1675; 59; 2 stukken
    - Requesten om consent tot verveening, ingekomen bij den ambachtsheer als giftheer en directus dominus., 1673-1791; 60; 1 pak
      Met giftheer is bedoeld de rechthebbende op landgifte. Zie de inleiding
    - Stukken betreffende het recht van den ambachtsheer om consent te verleenen tot het verslagturven van land in het ambacht. Met retro-acta (17e eeuw)., 1694; 61; 1 omslag
    - Brieven van rentmeesters betreffende het verleenen van consent tot verveening, ingekomen bij den heer. Met bijlagen., 1761 en 1787; 62; 4 stukken
    - Lijsten van het aantal roeden turf, geslagturft in de heerlijkheid Hoogeveen., 1601-1603 en 1674-1790; 63; l pak
    - Uitspreken van het Hof van Holland en van den Hoogen Raad betref fende de turftienden te Nootdorp en Zoetermeer, Afschriften z.j. (c. 1800) uit het werk getitelt: "Sententiën en gewezen zaken van den Hoogen Raad en Provincialen Raad in Holland, Zeeland en West-Friesland". (Uitgegeven 1662 te Rotterdam), 1501 en 1602; 64; 1 omslag
    - Ingekomen brieven betreffende de aan den ambachtsheer verschuldigde lastgelden., 1815; 65; 4 stukken
    - Afschriften, gemaakt door P.C. van der Colff, heer van Hoogeveen, van 17e eeuwsche acten uit het archief der heerlijkheid, betreffende het recht van den heer om consent te verleenen tot verveening van land., z.j. (na 1841); 66; 1 omslag
    - Lijst, gemaakt door P.C. van der Colff, heer van Hoogeveen, van de consenten, verleend door zijn voorgangers tot het verslagturven van landen., z.j. (na 1841); 67; 1 omslag
  - Landgift., III.
    - "Giftbouck". Register van gift-acten., 1657-1673; ---; 1 deel
      Hieronder bevinden zich ook eenige acten van ondertrouw en trouw over de jaren 1665 tot 1674.
      Het register bevindt zich in de collectie Doop- en Trouwboeken. (zie inv. Doop-, trouw- en begraafboeken onder Nootdorp, nummer toegang ##, inv. nr. 7a).
    - Accoord tusschen den ambachtsheer en Johan Basius rekenmeester van Holland c.s., betreffende de gift van zekere 9 morgen land in Hoogeveen., 1624; 68; 1 stuk
    - Instructie voor schout, secretaris en gezworenen (van Hoogeveen?) betreffende de lendgift. Concept, z.j. (begin der 17e eeuw); 69; 1 stuk
    - Advies van een rechtsgeleerde betreffende het instituut van de landgift., z.j. (vóór 1666); 70; 1 stuk
      In margine staat: Notulen van mr. Simon van Leeuwen.
    - Attestatiën betreffende de landgift in de heerlijkheid. Afschrift d.d. 1671., 1562 en 1601; 71; 1 stuk
    - Attestatie van schepenen van Hoogeveen ten verzoeke van den ambachtsheer, betreffende de landgift., 1673; 72; 1 stuk
    - Afschriften van acten d.d. 1670, Voorkomende in het giftboek der heerlijkheid., 1673; 73; 1 katern
    - Extracten uit het dingboek der heerlijkheid betreffende processen over de landgift in het jaar 1624 gevoerd., 1673; 74; 1 katern
      Zie inv.no. 68.
    - Afschriften, gemaakt door den heer van Hoogeveen, van de acten genoemd in inv.no's 71, 72 en 74., z.j. (na 1840); 75; 3 stukken
  - Erfpachten., IV.
    - Verklaring van schout en gezworenen van Hoogeveen, dat de opbrengst van de erfhuur aldaar jaarlijks ongeveer 15 Rijnsche guldens achteruit is gegaan., 1517; 76; 1 stuk
    - Dagvaarding van het Hof ven Holland voor Jan Geerloffsz. te Delft, appellant van een vonnis van schout en gezworenen van Hoogeveen in zeker proces tusschen hem en den ambachtsheer over erfhuur. Met relaas van den deurwaarder., 1522; 77; 1 charter en 1 stuk
    - Lijsten van personen, die hun erfhuur verschuldigd aan dan ambachtsheer, nog niet betaald hebben., z.j. (c. 1550); 78; 2 stukken
      Een der lijsten is geteekend door den ambachtsheer Gerrit Dirksz. Harst.
    - Conditiën van verkoop door den ambachtsheer van Hoogeveen van 10 morgen en 59 roeden land, genaamd het Langeland en gelegen in de heerlijkheid. Met gelijktijdige bijlage., 1551; 79; 2 stukken
      Het land is belast met 1 stuiver erfpacht per morgen (zie inv.no. 80).
    - Lijst van erfpachten, die de ambachtsheer trekt uit het z.g. Langeland, gelegen in de heerlijkheid. Met bij lagen d.d. 1611 en 1632., z.j. (na 1660); 80; 3 stukken
      Zie inv.no. 79.
    - Afschrift, gemaakt door P.J. van der Colff van één der in inv. no. 78 beschreven lijsten., z.j. (19e eeuw); 81; 1 stuk
  - Wegen., V.
    - Bevelschrift van het Hof van Holland in een proces tusschen gezworenen en gemeene buren van Hoogeveen eenerzijds en den ambachtsheer met den schout anderzijds, over het gebruik der wegen., 1552; 82; 1 charter
    - Attestatiën, afgelegd ten verzoeke van den heer van Hoogeveen, betreffende het weiden en schutten van vee langs de wegen., 1553 en 1562; 83; 4 stukken
    - Attestatiën, afgelegd ten verzoeke van den ambachts bewaarders van Nootdorp, betreffende het weiden en schutten van vee door den schout van Nootdorp en Hoogeveen., 1565; 84; 1 stuk
    - Stukken, ingekomen bij den ambachtsheer, betreffende de verpachting van den "nieuwen" weg., 1620-1621; 85; 3 stukken
      Hierbij is een brief van Jacob van den Bouchorst, ambachts heer van Nieuweveen en schout van Hoogeveen, geschreven uit Den Haag.
    - Conditiën van verpachting door den ambachtsheer, van de recognitie voor gebruik en passage van een nieuw te maken weg en brug, naar de Driemanspolder in Zoetermeer, z.j. (c. 1675); 86; 1 stuk
      Onvoltooid
    - Attestatiën, afgelegd ten verzoeke van den heer van Hoogeveen en de ambachtsbewaarders van Nootdorp, betreffende het weiden en schutten van vee langs de wegen. Afschrift z.j. (18e eeuw)., 1553 en 1565; 87; 1 katern
    - Brief van zekere Hendrik Bukman te Pijnakker ingekomen bij den schout van Hoogeveen, betreffende de pacht van een weg aldaar. de koopers., 1748; 88; 1 stuk
    - Brief van zekere Hendrik Bukman te Pijnakker ingekomen bij den schout van Hoogeveen, betreffende de pacht van een weg aldaar., 1817; 89; 1 stuk
    - Afschrift van een brief van ... Schagen van Leeuwen te Delft aan den kantonrechter te Gouds, betreffende het recht van den ambachtsheer van Hoogeveen op zeker voetpad aldaar, het z.g. Hoogeveensche wegje. Met antwoord., 1852; 90; 2 stukken
  - Vischrecht., VI.
    - Acten van verpachting van de visscherij in een strook water, strekkende tot een hek op het Oosteinde van een wegje over de Nieuwkoopsche weg bij de brug van de Langelandsche weg, door den ambachtsheer aan mr. Willem van Erpecum. advocaat-fiscaal en procureur-generaal van Brabant en het Land van Overmaze., 1729-1762; 91; 5 stukken
  - Varia., VII.
    - Taxatie van kosten, opgemaakt door welgeboren mannen van Delfland, betreffende een proces van Dirck Symonsz. de Bruyn, eischer, tegen den heer van Hoogeveen, verweerder., 1537; 92; 1 stuk
      Het onderwerp van het proces blijkt niet.
    - Plattegronden van eenige niet nader aangeduide perceelen land in Hoogeveen., z.j. (c. 1600); 93; 2 stukken
    - Kaartje van het land toebehoorende aan de kinderen van V. Magnus in Hoogeveen., z.j. (c. 1600); 94; 1 stuk
    - Attestatie van twee schepenen van Stompwijk, betreffende een proces, gevoerd in het jaar 1674 tusschen den heer van Hoogeveen en Cornelis Corsman., 1675 en 1676; 95; 1 stuk
      Het onderwerp van het proces blijkt niet. Een voorloopige sententie van het Hof van Holland betreffende dezelfde zaak is te vinden in het Archief Hof van Holland no. 795, no. 9.
    - Stukken betreffende een proces, gevoerd voor het Hof van Holland en de Hoogen Raad door den heer van Hoogeveen, tegen Jan de Hoog en Engel Crijnen Langevelt c.s., 1716-1722; 96; 1 dossier
      Hierbij ook eenige stukken betreffende de kosten van het proces ingekomen bij Jacob van der Meer als opvolger van Cornelis.
      Waarover het proces loopt, blijkt niet
    - Lijst van stukken door den heer van Hoogeveen ter hand gesteld aan den advocaat van Berkel om van advies te dienen., 1845; 97; 1 omslag
      Hierboven staat: "Inventaris van stukken rakende de ambachts heerlijkheid" en bij de samenstelling is de inventaris beschreven als inv.no. 209 gebruikt.
- Bestuur., C.
  - Eerste afdeeling: Hoogeveen., 1.
    - Leenzaken., I.
      - Register van Leenacten., 1670-1727; 98; 1 deel
        Een leenregister, 1728-1818 bevindt zich in de collectie Van Stralen [1427-1895],
        2.21.157 178 "Register van de leenen behoorig aan de Ambagts Heerelijk van Hoogeveen in Delf-land".
    - Aanstelling van schout en schepenen en andere ambtenaren., II.
      - Acte van commissie voor Adriaan Cornelisz. tot schout van Hoogeveen., 1576; 99; 1 charter
      - Acten van verpachting van het schoutambt., 1589, 1593, 1612 en 1617; 100; 1 omslag
      - Ordonnantie van den ambachtsheer betreffende de verkiezing van gezworenen, van kerkmeesters en H. Geestmeesters. Met afschrift z.j. (begin 17e eeuw?)., 1587; 101; 2 stukken
      - Acten van nominatie van nieuwe schepenen, opgesteld door de oude schepenen, ten behoeve van de aanstelling door den heer., 1588, 1589, 1610, 1612-1614, 1616, 1617, 1626, 1628, 1640, 1677-1794; 102; 1 pak
        In de acten d.d. 1640 en de oudere is sprake van "gezworenen".
      - Brief van den heer aan schout en gezworenen, waarbij hij het ambt van ambachtsbewaarder instelt. Afschrift z.j. (gelijktijdig?)., 1611; 103; 1 stuk
      - Stukken betreffende een proces, gevoerd voor het Hof van Holland door Cornelis Govertsdr. van der As(r) als moeder en voogdes van Gerrit van Hoogeveen, ambachtsheer van Hoogeveen tegen gezworenen en ingelanden van het ambacht over de verkiezing van gezworenen., 1611-1613; 104; 1 omslag
        De eischeres wordt genoemd Cornelis Govertsdr, van der Aar of ook wel van der Aa.
      - Acten van eedsaflegging door den schout en secretaris. Extract uit het dingboek., 1617. 1618; 105; 1 stuk
      - Acten van verpachting door den ambachtsheer van het schoutambt aan Jacob van den Bouckhorst, ambachtsheer van Nieuweveen. Met afschrift d.d. 1623 van de acte d.d. 1618., 1618 en 1624; 106; 2 stukken
      - Acte, waarbij de baljuw van Delfland aan den ambachtsheer van Hoogeveen den ban van het schoutambt aldaar verleent, tot wederopzegging., 1627; 107; 1 stuk
        Uit het stuk blijkt, dat de ambachtsheer het schoutambt zelf wilde uitoefenen.
      - Stukken, betreffende een proces, gevoerd voor den Hoogen Raad door den ambachtsheer van Hoogeveen tegen schepenen en ingelanden van het ambacht over de verkiezing van schepenen. Met gelijktijdige bijlagen., 1666; 108; 1 dossier
      - Accoord tusschen den ambachtsheer en de schepenen over de verkiezing van schepenen en over den schouw van wegen en wateringen door de schepenen., 1666; 109; 1 stuk
      - Acten van commissie voor den schout en secretaris. Met belofte van de aangestelden tot betaling van een recognitie., 1670-1782; 110; 1 omslag
        Hieronder zijn ook eenige afschriften.
      - Acte, waarbij de heer van Nieuweveen. Dominicus Conijnenburgh aanstelt tot bode in die heerlijkheid voor drie jaren., 1702; 111; 1 charter
      - Register van commissiën voor den Schout, secretaris, bode en schoolmeester., 1759-1765; 112; 1 katern
        In dorso staat een afschrift van het octrooi van bedijking, bedoeld in Inv.no. 120.
      - Brieven, ingekomen bij den heer van Hoogeveen, betreffende de ambten van schout, secretaris, bode enz., 1759-1817; 113; 1 pak
        De meeste brieven zijn afkomstig van de bedoelde functionarissen zelf. Hieronder bevinden zich ook afschriften.
      - Acten, waarbij de vrouwe van Nieuweveen mr. François de Bas, schout en secretaris van Nootdorp en Hoogeveen, aanstelt tot schout en mede-secretaris van Nieuweveen. Gelijktijdige afschriften., 1783; 114; 2 stukken
      - Brieven ingekomen bij en minuten van brieven uitgegaan van den heer, betreffende de verkiezing van leden van den gemeenteraad van Hoogeveen., 18161-1817; 115; 1 omslag
      - Formulier van den eed, af te leggen door de gezworenen., z.j. (begin 17e eeuw?); 116; 2 stukken
    - Bedijkingen., III.
      - Verklaring van Johan van der Meer, ontvanger van de gemeenelandsmiddelen te Leiden, dat hij het door hem in leen ontvangen 1/36 part in de bedijking van den Driemanspolder onder Zoetermeer zal bedijken., 1670; 117; 1 stuk
        Johan van der Meer hield dit land in leen van zijn broeder mr. Harman van der Meer, heer van Hoogeveen.
      - Contract tusschen de commissarissen tot bedijking van den Driemanspolder en den heer van Hoogeveen over een nieuw aan te leggen weg., 1672; 118; 1 stuk
      - Acte van opdracht door den hear van Hoogeveen aan de bedijkers van den Driemanspolder van een partij landscheiding groot 1166 roeden, gelegen onder Hoogeveen, op voorwaarde, dat hij en zijn nakomelingen door deze bedijking steeds een bruikbare weg behouden zullen. Afschrift z.j. (gelijktijdig?)., 1672; 119; 1 stuk
      - Octrooi tot bedijking van landerijen in het ambacht Hoogeveen of tot annexatie ervan aan de bedijking van den Driemanspolder, gelegen in de ambachten van Zoetermeer en Wilsveen, verleend door de Staten van Holland en West-Friesland aan den ambachtsheer. Met gelijktijdig afschrift., 1674; 120; 1 charter en 1 stuk
      - Acte, waarbij mr, Leonard Verboom en Anna van den Bergh, zijn echtgenoote, Hugo van Rijk, notaris, machtigen om verlei te nemen van 1/36 part in de geoctroyeerde bedijking van den Driemanspolder in de ambschten Zoetermeer en Wilsveen., 1725; 121; 1 stuk
    - Ingekomen aanschrijvingen, reglementen enz. van de Staten van Holland en West-Friesland en den baljuw van Delfland., IV.
      - Costumen van Delfland. Afschrift 18e eeuw., z.j. (1570); 122; 1 katern
        Deze zijn uitgegeven door F.A. Hoafer in: Verslagen en Mededeelingen Oude Vaderlandsche Rechtsbronnen, deel IV, pag.549.
      - Verklaring van de State van Holland, betreffende de keuren door baljuw en welgeboren mannen van Rijnland, gemaakt voor de weeskamers ten platten lande. Afschrift d.d. 1599., 1587; 123; 1 stuk
      - Ordonnantie van de Staten van Holland en West-Friesland, waarbij zij de officieren van Delft en Delfland gelasten de bedelaars en vagebonden te brengen naar het te Delft opgerichte tuchthuis., 1664; 124; Gedrukt; 1 stuk
      - Instructiën, vastgesteld door de Gecommitteerde Raden van Holland voor de officieren van justitis en voor den scherprechter. d.d. 2 Juni 1728., 125; 2 gedrukte stukken
        Deze exemplaren zijn geadresseerd aan den heer van Hoogeveen
      - Reglement van bestuur voor het platteland der provincie Holland d.d. 9 October 1816. Met begeleidend extract uit de notulen van Gedeputeerde Staten Gedrukt. d.d. 10 December 1816., 126; 2 katernen
  - Tweede afdeeling: Hoogeveen, Nieuweveen en Nootdorp., 2.
    - Kerkelijke zaken., I.
      - Resolutie der Staten van Holland d.d. 6 April 1579 betreffende de inkomsten van de predikanten ten platten lande. Gelijktijdig afschrift., 127; 1 stuk
      - Gunstige beschikking op een request van de gemeene buren en ingezetenen van Nootdorp aan de Staten van Holland, om vergunning om iemand met het beheer van de kerkegoederen te mogen belasten. Afschrift z.j. (c. 1600)., 1580; 128; 1 stuk
      - Commissie van de Rekenkamer van Holland voor Simon Ariensz. van West als koster en schoolmeester van Nootdorp. Gelijktij dig afschrift., 1652; 129; 1 stuk
      - Request van schouten en kerkmeesters van Nootdorp, Hoogeveen en Nieuweveen aan de Staten van Holland en West-Friesland, betreffende subsidie ten behoeve van hun kerk., z.j. (wellicht 1673); 130; 1 stuk
      - Acten van beroep van predikanten te Nootdorp. Gelijktijdige afschriften. Met bijlagen., 17e eeuw; 131; 1 omslag
        Zie ook inv.no. 135.
      - Borderellen van de kerk-rekeningen van Nootdorp, Nieuweveen en Hoogeveen, afgelegd in 1730 en in 1740., [1730, 1740]; 132; 2 stukken
        Alleen op het borderel van de rekening, afgelegd in 1740, staat als jaar, waarover deze rekening liep, het jaar 1738 vermeld.
      - Stukken, betreffende den verkoop van landerijen toebehoorende aan de kerk van Nootdorp, Nieuweveen en Hoogeveen., 1755; 133; 1 omslag
      - Brief van den schout van Hoogeveen aan den ambachtsheer, betreffende het ontslag van den kerkmeester Nicolaas Zuiderhoek. Met concept-antwoord., 1794; 134; 2 stukken
      - Brief van den heer van Hoogeveen aan G.W. van Gaasbeek te Leiden, zijn zaakwaarnemer, betreffende zijn aandeel in het recht om een predikant te Nootdorp te benoemen., 1815; 135; 1 stuk
    - School en armwezen., II.
      - Borderellen op de rekeningen van de H. Geest-armen van Nootdorp, Nieuweveen en Hoogeveen over de jaren 1730 en 1738., [1730, 1738]; 136; 2 stukken
      - Lijst van goederen en effecten toebehoorende aan de H. Geestarmen van Nootdorp, Nieuweveen en Hoogeveen., z.j. (c. 1769); 137; 1 stuk
        Op de achterzijde bevindt zich een lijst der schulden. (c. 1769).
      - Concept-request der schouten van Nootdorp, Nieuweveen en Hoogeveen als opper armmeesters der Gereformeerde H. Geestarmen aldaar aan de Staten van Holland en West-Friesland, om octrooi tot het heffen van den 80en penning der verkochte roerende en onroerende goederen., z.j. (eind 18e eeuw); 138; 1 stuk
      - Octrooi, verleend door de Staten van Holland en West-Friesland, voor een termijn van 15 jaren aan schout en schepenen van Nootdorp, Nieuweveen en Hoogeveen, tot heffing van een kapitale omslag ten behoeve van het onderhoud van den schooldienst. Afschrift z.j. (gelijktijdig). Met retro-acta sinds 1726., 1729; 139; 1 omslag
    - Polderzaken., III.
      - Contract tusschen de ingelanden, ambachtsbewaarders en gemeene buren van Hoogeveen, Nootdorp en Nieuweveen eenerzijds en de stad Delft anderzijds over het onderhoud van de heul over de Kromme kade. Afschrift z.j. (17e eeuw)., 1554; 140; 1 stuk
      - Vidimus d.d. 1564 van het Hof van Holland van een contract d.d. 1554 tusschen de ingelanden en inwoners van Hoogeveen, Nootdorp en Nieuweveen eenerzijds en de stad Delft anderzijds, betreffende het onderhoud van de kade bij het Zieke buiten deze stad, loopende van den Haagweg tot de Kromme kade. Afschrift d.d. 1670., 141; 1 stuk
        In dorso staat, dat dit contract de Nootdorperkade betreft
      - Keur der hoogheemraden van Delfland, waarbij zij de achtemann van Nootdorp, Nieuweveen en Hoogeveen gelasten zich te houden aan het accoord, gesloten op 15 Januari 1556 tusschen de ingelanden aldaar eenerzijds en de gemeene buren anderzijds. Met afschrift van bedoeld accoord in duplo. Afschriften d.d. 1593., 1560; 142; 3 stukken
      - Borderellen op de rekeningen van het molen- en sluisgeld van de polder van Nootdorp, Nieuweveen en Hoogeveen, over de jaren 1726., 1728, 1731 en 1738; 143; 4 stukken
      - Rekening van het molen- en sluisgeld over het jaar 1737, door de ambachtsbewaarders van den polder Nootdorp, Nieuweveen en Hoogeveen overgelegd aan schout en acrtemannen van dien polder. Afgehoord 1739 Gelijktijdig afschrift., 144; 1 katern
      - Summiere rekening van Vacatiën, schrijfloon enz., verschuldigd aan Johan Hector Scheffer als secretaris van den polder Nootdorp, Nieuweveen en Hoogeveen, over de jaren 1719 tot 1763. Gelijktijdig afschrift., [1719, 1763]; 145; 1 stuk
      - Liquidatie tusschen Johan Hector Scheffer, schout van Nootdorp en Hoogeveen benevens secretaris van Nootdorp, Nieuweveen en Hoogeveen eenerzijds en de ambachtsregenten van dien polder anderzijds. Gelijktijdig afschrift., 1754-1763; 146; 1 stuk
      - Summiere rekening en verantwoording van de ontvangsten en uitgaven betreffende den polder van Nootdorp, Nieuweveen en Hoogeveen., z.j. (C. 1764); 147; 2 stukken
      - Reglement van bestuur van den polder (en de ambachten) van Nootdorp, Nieuweveen en Hoogeveen., 1769; 148; Gedrukt; 1 katern
      - Rapport van den secretaris van het hoogheemraadschap van Delfland en diens mede-commissarissen aan dijkgraaf en hoogheemraden uitgebracht betreffende den desolaten financieelen toestand der ambachten Nootdorp, Nieuweveen en Hoogeveen. Met bijlagen d.d. 1765., 1769; 149; 2 stukken
      - Bevelschrift van de Staten van Holland en West-Friesland aan dijkgraaf en hoogheemraden van Rijnland en aan de gerechten der veendorpen buiten Rijnland betreffende de afkooppenningen van veenlanden. Gelijktijdig afschrift., 1769; 150; 1 stuk
      - Verslag en verantwoording van schouten en gerechten der gecombineerde polders van Nootdorp, Nieuweveen en Hoogeveen aan Gecom mitteerde Raden van Holland en West-Friesland betreffende het bedrag dar aan hen sinds 28 Januari 1723 afgedragen afkooppenningen van veenlanden. Gelijktijdig afschrift. Met bijlage., 1769; 151; 2 stukken
      - Memorie van de schouten en ambachtsregenten van den polder van Nootdorp, Nieuweveen en Hoogeveen, gericht tot den heer van Hoogeveen, betreffende de weigering van de weduwe van Ary van Conijnenburg, hospita in het rechthuis te Nootdorp, om de afkooppenningen te betalen van de door haar verkochte 10 morgen veenland en water., z.j. (1774 of later); 152; 1 stuk
      - Request der heeren van Nootdorp, Nieuweveen en Hoogeveen aan de Staten van Holland en West-Friesland om octrooi tot droogmaking van den polder, waarin hun heerlijkheden gelegen zijn, en om verleening van zekere beneficieën en concessiën in verband daar mee., z.j. (na 1769); 153; 1 katern
      - Missive van den schout van Nootdorp, Nieuweveen en Hoogeveen aan den Gouverneur van Zuid-Holland, betreffende zijn verhouding tot het polderbestuur. Gelijktijdig afschrift., 1822; 154; 1 stuk
      - Stukken, betreffende de droogmaking van de Nootdorpsche plassen., 1835-1837 en 1840-1848; 155; 1 omslag
    - Keuren en ordonnantiën., IV.
      - Ordonnantie op het stuk van de justitie en ordonnantie op de voogdij over weezen, vastgesteld door de ambachtsheeren en gezworenen van Hoogeveen en Nieuweveen., 1623; 156; 1 katern
      - Keur van schouten en gezworenen te Nootdorp, Nieuweveen en Hoogeveen tegen het onbehoorlijk visschen in deze ambachten., 1656; 157; Gedrukt p; 1 stuk
      - Costumen en privilegiën van Nieuweveen. Afschrift., z.j. (17e eeuw); 158; 1 stuk
    - Brieven van de schouten van Hoogeveen en Nootdorp, ingekomen bij den heer van Hoogeveen., V.
      - Brief van den schout te Nootdorp, ingekomen bij den heer van Hoogeveen, betreffende een concept-reglement op de brandspuit., 1764; 159; 1 stuk
      - Brief van den schout van Hoogeveen, aan den ambachtsheer, betreffende een geschil met den schout van Nootdorp en Nieuweveen over het verplaatsen van het rechthuis., 1792; 160; 1 stuk
    - Vereeniging van de gemeente Hoogeveen met andere gemeenten., VI.
      - Stukken, ingekomen bij den heer van Hoogeveen, betreffende de uitvoering van het Koninklijk Besluit d.d. 19 November 1832 houdende de vereeniging van de gemeenten Hoogeveen en Nieuweveen met de gemeente Nootdorp., 1832-1833; 161; 1 omslag
      - Stukken, ingekomen bij en concepten uitgegaan van P.C. van der Colff, heer van Hoogeveen, betreffende de vereeniging van de gemeente Nootdorp met Stompwijk en Veur., 1846; 162; 1 omslag
      - Extracten door P.J. van der Colff, heer van Hoogeveen, gemaakt uit oude acten betreffende de grensscheiding tusschen Hoogeveen, Nieuweveen en Nootdorp., 19e eeuw; 163; 1 stuk
        In dorso staat: "oude grensscheidingen van Hoogeveen".